臺灣高雄地方法院刑事判決　　　　　　　　　　　　九十三年度簡上字第七四九號
　　上　訴　人　臺灣高雄地方法院檢察署檢察官
　　被　　　告　乙○○　男　四.
右列上訴人因被告竊盜案件，不服本院高雄簡易庭於中華民國九十三年十月八日九十
三年度簡字第四五三五號第一審簡易判決（聲請簡易判決處刑案號：臺灣高雄地方法
院檢察署九十三年度偵字第一二七五一號），提起上訴（臺灣高雄地方法院檢察署九
十三年度偵字第二一０一二號），本院管轄之第二審合議庭判決如左：
    主  文
上訴駁回。
    事實及理由
一、上訴意旨以：被告乙○○意圖為自己不法所有之犯意，於九十二年六月二十三日
    晚上十時十八分許，與許福再（另經檢察官為不起訴處分確定）先至高雄市三民
    區○○○路二號好幫手汽車商行租用車牌號碼ＺＩ－五三六二號自小貨車一輛，
    嗣由被告駕駛，搭載蔡鈴森（亦經檢察官為不起訴處分確定）共同前往丙○○位
    於高雄縣大寮鄉○○路一０六之二十八號前之農舍，竊取其內之支撐鋼管一百三
    十八支，得手後旋即離去，並將上開竊得之支撐鋼管運至高雄縣鳳山市○○○路
    與中崙三路之停車場藏放，其涉犯竊盜犯行（臺灣高雄地方法院檢察署九十三年
    度偵字第二一０一二號），與本案顯有連續犯關係，屬於裁判上一罪，為法律上
    之同一案件，原審未及併審，自有未洽，應撤銷原判決，另為適法之判決等語。
二、本案經本院審理結果，認為本院高雄簡易庭九十三年度簡字第四五三五號刑事簡
    易判決認事用法及量刑均無不當，應予維持，並引用前揭判決書記載之事實、證
    據及理由。另補充如下：
  (一)按連續數行為而犯同一之罪名者，以一罪論，為刑法第五十六條前段所明定之連
    續犯定義。又連續犯之所謂出於概括犯意，必須其多次犯罪行為自始均在一個預
    定犯罪計劃以內，出於主觀上始終同一犯意之進行，若中途另有新犯意發生，縱
    所犯為同一罪名，究非連續其初發的意思，即不能成立連續犯（最高法院七十年
    臺上字第六二九六號判例要旨參照）。
  (二)本案被告竊盜之犯行為九十三年四月中旬某日，上訴人移送併辦被告另涉嫌竊盜
    犯行之時間為九十二年六月二十三日，兩者相距近十個月，與連續犯客觀上犯罪
    時間密接之情形，顯不相同；且被告於本院審理中亦自承，其於九十二年六月二
    十三日因自己承作工程欠缺材料而竊取被害人丙○○所有之支撐鋼管，另於九十
    三年四月中旬某日為求搬運工地材料方便，而竊取車牌號碼二Ｖ—五五０號自用
    大貨車（參見本院九十三年十二月十四日審判筆錄）等語，足徵被告主觀上非基
    於概括犯意而為本案及併案之竊盜犯行，是併案部分所指被告竊盜犯行部分與本
    案有罪部分顯無連續犯裁判上一罪關係。
  (三)綜上所述，上訴人以原審漏未審理併案部分即臺灣高雄地方法院檢察署九十三年
    度偵字第二一０一二號被告涉犯竊盜罪嫌，因而提起上訴，然被告非係基於連續
    之概括犯意反覆為之，已如前述，是併案部分無由認定與本案論罪科刑部分有連
    續犯之裁判上一罪關係，自非審判效力所及，本院無從審酌，應另由檢察官重行
    偵查，而為適法之處理。
三、從而，原審判決以被告涉犯刑法第三百二十條第一項竊盜犯行明確，並審酌被告
    有如附件九十三年度簡字第四五三五號刑事簡易判決書事實欄所載竊盜之前科，
    竟仍不知警惕，再犯本件竊盜犯行，且犯罪後又飾詞卸責，未見悔意等一切情狀
    ，量處被告有期徒刑六月，並諭知易科罰金之折算標準。雖被告於本院審理中均
    坦承犯行，惟本院審酌被告有竊盜前科，仍不知警惕復犯本案竊盜犯行，造成被
    害人財產損失等一切情狀，認為原審判決認事用法均核無違誤，量刑亦屬相當。
    檢察官上訴意旨認被告本案竊盜犯行與併案竊盜犯行（九十三年度偵字第二一０
    一二號），有連續犯之裁判上一罪關係，原審漏未併予審理為不當而指摘原判決
    違誤，因而據以提起本件上訴，為無理由，應予駁回。
據上論斷，應依刑事訴訟法第四百五十五條之一第一項、第三項、第三百六十八條、
第三百七十三條，判決如主文。
本案經檢察官甲○○到庭執行職務。
中　　　華　　　民　　　國　　九十三　　年　　 十二 　　月　　二十八　　日
                                  臺灣高雄地方法院刑事庭
                                    審判長法  官  張桂美
                                          法  官  莊珮君
                                          法  官  唐中興
右正本證明與原本無異。
不得上訴。
                                          書記官  陳掌珠
中　　　華　　　民　　　國　　九十三　　年　　 十二 　　月　　二十八　　日
